臺灣高雄地方法院刑事判決
111年度審訴字第439號
公  訴  人  臺灣高雄地方檢察署檢察官
被      告  彭貴祿





上列被告因毒品危害防制條例案件，經檢察官提起公訴（111年
度毒偵字第477號），因被告於準備程序，就被訴事實為有罪之
陳述，經告知簡式審判程序之旨，並聽取被告、檢察官之意見後
，本院合議庭裁定由受命法官獨任依簡式審判程序審理，判決如
下：
    主  文
彭貴祿犯施用第一級毒品罪，處有期徒刑捌月。
    事  實
一、彭貴祿前於民國110年間，因施用毒品案件，經本院裁定送
    觀察、勒戒後，認無繼續施用毒品之傾向，於110年10月29日
    執行完畢釋放。詎猶不知警惕，明知海洛因、甲基安非他命
    ，分別係毒品危害防制條例第2條第2項第1款、第2款所定之
    第一級毒品及第二級毒品，不得非法持有及施用，竟於前開
    觀察、勒戒執行完畢釋放後3年內，基於施用第一級毒品海
    洛因、第二級毒品甲基安非他命之犯意，於111年1月17日15
    時9分許為警採尿回溯96時內之某時許（不含公權力拘束期
    間），在不詳地點，以將毒品海洛因、甲基安非他命加入香
    菸點燃吸食其煙霧之方式，同時施用第一級毒品海洛因、第
    二級毒品甲基安非他命1次。嗣於111年1月17日14時30分許
    ，在高雄市○○區○○○路000號之統一超商高鳳門市前，因神色
    有異而為警盤查，經警於彭貴祿所騎乘之車牌號碼000-000
    號普通重型機車坐墊置物箱內，扣得含海洛因殘渣之菸頭1
    支。復經警採尿送驗後，結果呈可待因、嗎啡、甲基安非他
    命陽性反應，始悉上情。
二、案經高雄市政府警察局保安警察大隊報告臺灣高雄地方檢察
    署檢察官偵查起訴。　　
    理  由
一、本件被告彭貴祿所犯均係死刑、無期徒刑、最輕本刑為3年
    以上有期徒刑以外之罪，其於準備程序進行中就被訴事實為
    有罪之陳述，經受命法官告知簡式審判程序之旨，並聽取當
    事人之意見後，本院合議庭認無不得或不宜改依簡式審判程
    序進行之情形，爰依刑事訴訟法第273條之1第1項、第284條
    之1規定，裁定由受命法官獨任進行簡式審判程序。是本件
    證據調查依刑事訴訟法第273條之2規定，不受同法第159條
    第1項、第161條之2、第161條之3、第163條之1及第164條至
    170條規定之限制，合先敘明。
二、得心證之理由：　　　　
　㈠上開犯罪事實，業據被告彭貴祿於偵訊（偵卷第23、24、201
    、202頁）及本院審理時（審訴卷第47、63、67頁）均坦承
    不諱；且有正修科技大學超微量研究科技中心尿液檢驗報告
    （檢體編號：L專-111021）、高雄市政府警察局保安警察大
    隊黎明中隊偵辦毒品危害防制條例嫌疑人尿液採證代碼對照
    表（檢體編號:L專-111021）各1份（警卷第26頁，偵卷第81
    頁）、扣押筆錄、扣押物品目錄表、扣案含海洛因殘渣菸頭
    照片各1份（警卷第15至19、22頁）、被告刑案資料查註記
    錄表、全國施用毒品案件紀錄表、矯正簡表各1份（偵卷第2
    9至51、53至56、59至60頁）在卷可稽，足認被告上開任意
    性自白，核與卷內證據資料相符，堪以採認。　　
　㈡本案被告前於110年間因施用毒品案件，經本院以110年度毒
    聲字第207號裁定送觀察、勒戒後，因認無繼續施用毒品傾
    向，於110年10月29日執行完畢釋放等情，有被告臺灣高等
    法院被告前案紀錄表在卷可憑（詳前科卷內）。是被告於上
    開觀察、勒戒執行完畢釋放後，3年內再犯本件施用第一級
    毒品海洛因、第二級毒品甲基安非他命犯行，應依法追訴、
    處罰。本件事證明確，被告犯行，堪以認定，均應依法論科
    。　　
三、論罪科刑：　　
　㈠按海洛因、甲基安非他命分別係毒品危害防制條例第2條第22
    項第1款、第2款所定之第一級毒品、第二級毒品，依法不得
    非法持有及施用。核被告所為，係犯毒品危害防制條例第10
    條第1項之施用第一級毒品罪、同條第2項之施用第二級毒品
    罪。被告施用第一、二級毒品前持有第一、二級毒品之行為
    ，其持有毒品之低度行為，均為施用毒品之高度行為所吸收
    ，不另論罪。又被告以一施用行為同時施用第一級毒品海洛
    因、第二級毒品甲基安非他命，為想像競合犯，應依刑法第
    55條規定，從一重論以施用第一級毒品罪。　　
　㈡再起訴意旨雖以被告前因施用毒品等案件，分別經判決有期
    徒刑5月、3月，與另案接續執行，於106年4月8日縮刑期滿
    執行完畢，為累犯等情，惟依最高法院刑事大法庭110年度台
    上大字第5660號裁定意旨，本院認被告就上開前科素行，僅
    依刑法第57條第5款「犯罪行為人之品行」規定，於量刑時
    審酌即可，爰不引用刑法第47條規定，併予敘明。　　
　㈢爰以行為人之責任為基礎，審酌被告前經觀察、勒戒後，仍
    未能戒絕毒品，且有多次施用毒品經論罪科刑及執行之前案
    紀錄，犯罪行為人之品行難謂良好，竟再犯本件施用第一級
    毒品海洛因、第二級毒品甲基安非他命之犯行，顯見其自制
    力不足，無法擺脫毒品之控制，應藉由刑罰之執行，以收教
    化之效。惟念其犯後於警偵審始終坦承犯行，態度非惡，參
    以被告施用第一、二級毒品係戕害自身行為，對於社會治安
    未造成其他重大損害，兼衡被告自陳學歷為國中畢業，入監
    前在果菜市場賣菜，實際收入不明，離婚，小孩已成年等智
    識程度、家庭及經濟狀況（審訴卷第69頁）等個人責任基礎
    ，暨其犯罪之動機、目的、手段等一切情狀，量處如主文所
    示之刑。　
四、至扣案含有第一級毒品海洛因殘渣之菸頭1支，雖為被告所
    有，然其於偵訊時供稱：這個是我在勒戒前施用剩下的，放
    在機車裡面都沒有去碰它，忘記有放那支香菸（偵卷第202
    頁），亦無積極證據可證明係被告犯本案施用毒品所用之物
    ，爰不於本案宣告沒收，附此敘明。　　
據上論斷，應依刑事訴訟法第273條之1第1項、第284條之1、第2
99條第1項前段，毒品危害防制條例第10條第1項、第2項，刑法
第11條前段、第55條前段，判決如主文。
本案經檢察官洪瑞芬提起公訴，檢察官呂乾坤到庭執行職務。
中    華    民    國   111    年     8    月    23    日
                    刑事第五庭  法  官  李昆南
以上正本證明與原本無異。
如不服本判決應於收受送達後20日內向本院提出上訴書狀，並應
敘述具體理由；如未敘述上訴理由者，應於上訴期間屆滿後20日
內向本院補提理由書（均須按他造當事人之人數附繕本）「切勿
逕送上級法院」。
因疫情而遲誤不變期間，得向法院聲請回復原狀。　
中　　華　　民　　國　　111 　年　　8 　　月　　24　　日
                                書記官  鄭仕暘         
附錄本件判決論罪科刑法條：
毒品危害防制條例第10條
施用第一級毒品者，處6月以上5年以下有期徒刑。
施用第二級毒品者，處3年以下有期徒刑。